【裁判字號】    89,交訴,92
【裁判日期】    900531
【裁判案由】    公共危險等
【裁判全文】
臺灣臺北地方法院刑事判決                          八十九年交訴字第九十二號
    公  訴  人  臺灣臺北地方法院檢察署檢察官
    被      告  甲○○
    選任辯護人  張豐祥
右列被告因公共危險等案件，經檢察官提起公訴( 八十九年度偵字第五二三二號、第
八三四八號 )，本院判決如左：
        主      文
甲○○駕駛動力交通工具肇事，致人受傷而逃逸，處有期徒刑拾月，緩刑年。緩刑
期內付保護管束。
其餘被訴傷害部分，公訴不受理。
        事      實
一、甲○○於八十八年十二月卅一日下午五時卅分許，駕駛一輛車牌AK-8645 號自用
    小客車，沿臺北市○○路由北往南方向行駛，途經「辛亥隧道」入口前，不滿同
    向前方一輛由成年男子乙○○所駕駛並附載配偶丙○○之車牌ASZ-032 號重型機
    器腳踏車車速過慢，竟於駛入「辛亥隧道」後，基於傷害他人身體之故意，自後
    追撞該輛重型機器腳踏車尾部，及見乙○○僅駕車靠隧道右側前駛，復駕車自左
    側超車，並以右前車頭擦撞該輛重型機器腳踏車左側車身往前拖行，以致乙○○
    駕車失控擦撞隧道右側護欄倒地。乙○○受有挫傷( 左肩、左膝、右足 )及淺創
    傷( 左膝5 X 1.5 公分、4 X 4 公分 )等傷害；丙○○受有挫傷( 左膝及雙手 )
    及淺創傷( 左膝4 X 4 公分、右手背3 X 3 公分、左手背2 X 2 公分 )等傷害。
    甲○○駕駛該輛動力交通工具( 車牌AK-8645 號自用小客車 )肇事致人受傷後，
    逕自駕車逃逸。
二、案經被害人乙○○訴由臺北市政府警察局文山第二分局報告及被害人丙○○訴請
    臺灣臺北地方法院檢察署檢察官偵查起訴。
        理      由
一、有罪部分：
    (一)訊據被告甲○○矢口否認曾於前揭時地駕駛車牌AK-8645 號自用小客車追撞
        告訴人乙○○所駕駛並附載丙○○之車牌ASZ-032 號重型機器腳踏車逃逸之
        事實，辯稱略以其在臺北市○○○路○段廿九號十樓之三「海盈行」經營報
        關業務，每天上下班都會經過「辛亥隧道」，且告訴人所稱遭到車輛撞擊之
        八十八年十二月卅一日下午五時卅分許，其尚未下班云云。經查：右揭事實
        ，業據被害人乙○○、丙○○二人指訴綦詳，迭於偵審中明確指訴當時駕車
        撞擊渠等之車輛車牌號碼、車身顏色及駕駛人體型即為本件被告甲○○及其
        所駕駛車牌AK-8645 號自用小客車，載明筆錄在卷。況查該輛車牌AK-8645
        號自用小客車，經本院於八十九年十一月七日至臺北市○○○路○段廿七巷
        廿九號對面路邊停車位置勘驗結果，在右後車門護條近端十五公分處有輕微
        凹陷痕跡，且右前車角保險桿白色反光飾條亦有擦撞痕跡，載明筆錄在卷。
        被告甲○○復於本院審理中當庭交付被害人乙○○、丙○○合計新臺幣十萬
        元現金而達成民事上和解，亦經載明筆錄在卷。是被告甲○○空言否認，所
        辯無非係畏罪卸責之詞，不足採信。被害人乙○○、丙○○二人分別受有前
        揭傷害，亦有臺北市立萬芳醫院診斷證明書二紙在卷( 臺北地檢署八十九年
        度偵字第五二三二號偵查卷第八頁、第九頁 )。本件被告甲○○既係領有駕
        駛執照之駕駛人，其就「道路交通管理處罰條例」第六十二條第一項「汽車
        駕駛人，駕駛汽車肇事致人受傷或死亡，應即採取必要之安全措施，並向警
        察機關報告，不得駛離」之規定，自應知之甚稔。本件駕駛動力交通工具肇
        事致人受傷而逃逸之事證明確，應予依法論科。
    (二)核被告甲○○所為，係犯刑法第一百八十五條之四駕駛動力交通工具肇事致
        人受傷而逃逸罪。爰審酌被告甲○○犯行雖然惡劣、但造成被害人乙○○、
        丙○○二人所受傷勢均屬輕微、且已與被害人乙○○、丙○○二人達成民事
        上和解賠償新臺幣十萬元等一切情狀，量處如主文所示之刑，以示懲儆。末
        查被告甲○○未曾受有期徒刑以上刑之宣告，有臺灣高等法院檢察署刑案紀
        錄簡覆表一件在卷可稽，其經此次教訓自當知所警惕而應無再犯之虞，本院
        認其前所受宣告之刑，以暫不執行為適當，爰併予宣告緩刑三年，緩刑期內
        付保護管束，以勵自新。
二、不受理部分：
    (一)按告訴乃論之罪，告訴人於第一審辯論終結前得撤回其告訴，又告訴經撤回
        者，應諭知不受理之判決，刑事訴訟法第二百三十八條第一項及第三百零三
        條第三款定有明文。
    (二)查本件告訴人乙○○、丙○○告訴被告甲○○傷害案件，起訴書認均係犯刑
        法第二百七十七條第一項傷害罪，惟依同法第二百八十七條規定，均須告訴
        乃論。茲據告訴人乙○○、丙○○二人當庭撤回其等傷害部分之告訴，依照
        上開說明，本件傷害部分，爰不經言詞辯論，逕為諭知不受理之判決。
據上論斷，應依刑事訴訟法第二百九十九條第一項前段，第三百零三條第三款，第三
百零七條，刑法第一百八十五條之四，第七十四條第一款，第九十三條第一項，判決
如主文。
本案經檢察官盧筱筠到庭執行職務。
中      華      民      國    九    十    年      五      月    卅一    日
                          臺灣臺北地方法院交通法庭
                                  法  官  鍾      華
右正本證明與原本無異。
如不服本判決，應於判決送達後十日內向本院提出上訴狀 (應附繕本) ，上訴於
臺灣高等法院。
                                  書記官  黃  繡  琴
中      華      民      國    九    十    年      五      月  三十一    日
附錄本案所犯法條全文
刑法第一百八十五條之四：
駕駛動力交通工具肇事，致人死傷而逃逸者，處六月以上五年以下有期徒刑。


司法院資訊處製作；財團法人民間司法改革基金會備份。
